臺灣臺南地方法院刑事判決　　　　　　　 93年度易字第744號
公　訴　人　臺灣臺南地方法院檢察署檢察官
被　　　告　壬○○　男　29歲.
上列被告因竊盜案件，經檢察官提起公訴（93年度偵字第7199號）
，及同署移送併辦（94年度偵字第1230、2145、2888號），被告
就被訴事實為有罪之陳述，本院裁定進行簡式審判程序，判決如
下：
    主  文
鄭志成連續攜帶兇器毀壞門扇於夜間侵入住宅竊盜，處有期徒刑
壹年捌月，並於刑之執行前，令入勞動場所強制工作年。扣案
之機車鑰匙支，及未扣案之螺絲起子壹支，均沒收。
    事  實
一、壬○○係十八歲以上之人，於民國93年4月間甫因竊盜案件
    ，經法院判處拘役50日確定，尚未執行完畢（不構成累犯）
    。猶不知悔改，因有竊取他人財物之犯罪習慣，竟基於意圖
    為自己不法所有之概括犯意，連續於下列時、地竊取他人財
    物：
  (一)93年5月9日上午11時許，持其所有長約20公分、客觀上可供
    兇器使用之螺絲起子1支（未扣案），及長約30公分、客觀
    上可供兇器使用之鐵撬1支（無證據證明係壬○○所有，且
    未扣案），毀壞乙○○位於臺南縣永康市○○路942巷418弄
    3號住處之大門門鎖及1樓窗戶後，進入該處住宅（侵入住宅
    部分未據告訴），而在該住宅2樓房間床頭櫃抽屜內，竊取
    乙○○所有之現金新臺幣（下同）3萬元，得手後逃離現場
    。嗣經警於該住宅車庫之自用小客車後行李箱上採得壬○○
    之右小指指紋，始循線查獲上情。
  (二)93年7月3日下午1時許，在臺南市○○路○段成功大學旁，
    以其所有之機車鑰匙1支，發動甲○○管領使用（車主為江
    曉萍）之車牌號碼KXX—759號重型機車，騎乘離去而竊取之
    ，得手後留供己用。
  (三)93年7月3日下午2時許，持其所有、客觀上可供兇器使用之
    上開螺絲起子1支（未扣案）、鐵撬1支（無證據證明係壬○○所有，且未扣案），毀壞丁○○位於臺南縣永康市○○○
    路90巷7號住處之大門門鎖後，進入該處住宅（侵入住宅部
    分未據告訴），而在該住宅2樓房間化妝檯抽屜內，竊取丁○○所有之黃金項鍊1條、Ｋ金鑲寶石項鍊1條、黃金手鍊1
    條、黃金戒指3只及現金300元，得手後將之典當變賣後供己
    花用。
  (四)93年7月3日下午4時許，騎乘前開竊得之車牌號碼KXX—759
    號重型機車，前往己○○位於臺南縣永康市○○○街19巷9
    號住處，趁己○○不在家之際，爬上該住宅2樓，並持其所
    有、客觀上可供兇器使用之上開螺絲起子1支（未扣案），
    敲破該住宅2樓之窗戶後，爬入該住宅（侵入住宅部分未據
    告訴），而在該住宅3樓，著手竊取己○○所有之電腦設備
    之際，己○○適巧自外返家，壬○○聽聞己○○返家之聲音
    ，遂由其先前所破壞之2樓窗戶爬出逃逸，然仍為己○○發
    覺，委請鄰人洪士傑共同將壬○○逮捕，故未得逞，當場並
    扣得壬○○所有據以行竊車牌號碼KXX—759號重型機車之機
    車鑰匙1支。
  (五)93年12月23日晚上10時許，持其所有、客觀上可供兇器使用
    之上開螺絲起子1支（未扣案），毀壞戊○○位於臺南市○○街62號住處紗門後，進入該處住宅，竊取戊○○所有之電
    腦主機1台、液晶螢幕1台、支票簿1本，得手後逃離現場，
    嗣經警循線查獲。
  (六)93年12月28日晚上9時30分許，在臺南市○區○○路1段269
    號前，以其所有之機車鑰匙2支，發動辛○○所有之車牌號
    碼NLX─937號重型機車，騎乘離去而竊取之，得手後留供己
    用。嗣於94年1月8日下午6時9分許，壬○○在臺南市○區○○街35號前，以其所有之老虎鉗撬開該處鐵門之際，為屋主
    丙○○發覺而報警處理（毀損部分未據告訴），並當場扣得
    車牌號碼NLX─937號重型機車1部（業已發還辛○○）及壬○○所有之老虎鉗1支、其所有據以行竊之上開機車鑰匙2支
    。
二、案經臺南縣警察局永康分局報請臺灣臺南地方法院檢察署檢
    察官偵查起訴及同署移送併案審理。
    理  由
一、上開事實，業據被告壬○○於警詢及偵審中坦承不諱，核與
    證人乙○○、甲○○、丁○○、己○○、洪士傑、戊○○、
    辛○○分別於警詢證述之情節相符，並有內政部警政署刑事
    警察局刑紋字第0930106562號鑑驗書1件、被害人甲○○、
    辛○○出具之贓物認領保管單各1件、車輛竊盜、車牌失竊
    資料個別查詢報表─查詢車輛認可資料2件、臺南市警察局
    車輛失竊證明單1件、臺南市警察局車輛失竊尋獲通報單1件
    、被害人己○○指認被告之照片1張、現場照片14張附卷可
    稽，及被告所有據以行竊之機車鑰匙3支扣案可資佐證，足
    見被告之自白核與事實相符，應可採信。本件事證明確，被
    告犯行堪以認定，自應依法論科。
二、論罪科刑：
  (一)核被告壬○○所為如事實欄編號(二)、(六)所示犯行，係犯刑法
    第320條第1項之普通竊盜既遂罪。又按刑法第321條第1項第
    2款之「門扇」係指分隔住宅或建築物內外之間之出入口大
    門而言，窗戶並不在門扇之列，其性質依社會通常觀念足認
    係防盜之設備，係屬安全設備；另所謂毀越門扇，其「越」
    係指踰越而言，如係從門走入或開鎖啟門入室，均不得謂為
    踰越門扇（最高法院22年上字第454號判例意旨、77年度台
    上字第1130號裁判意旨參照），又如毀壞構成門扇一部分之
    門鎖，應係毀壞門扇，而非毀壞安全設備。是核被告如事實
    欄編號(一)所為，係犯刑法第321條第1項第2款、第3款之攜帶
    兇器毀壞門扇、安全設備竊盜既遂罪；如事實欄編號(三)所為
    ，係犯刑法第321條第1項第2款、第3款之攜帶兇器毀壞門扇
    竊盜既遂罪；如事實欄編號(四)所為，係犯刑法第321條第2項
    、第1項第2款、第3款之攜帶兇器毀越安全設備竊盜未遂罪
    ；如事實欄編號(五)所為，係犯刑法第321條第1項第1款、第2
    款、第3款之攜帶兇器毀壞門扇於夜間侵入住宅竊盜既遂罪
    。
  (二)按刑法第321條第1項第1款之於夜間侵入住宅、建築物竊盜
    罪，係刑法第306條無故侵入住宅罪與普通竊盜罪之結合犯
    ；又刑法第321條第1項第2款之毀越門扇安全設備竊盜罪，
    關於「毀越」指毀損與踰越而言，其中毀損門扇安全設備竊
    盜罪，乃同法第354條之毀損罪與普通竊盜罪之結合犯。上
    開於夜間無故侵入住宅、毀損門扇安全設備，均係犯普通竊
    盜罪之加重情形，已結合於所犯加重竊盜之罪質中，自不能
    於論以加重竊盜罪外，更行論以無故侵入住宅罪或毀損罪（
    最高法院92年度台非字第6號裁判意旨、25年上字第492號、
    27年上字第1887號判例意旨參照）。是被告所為如事實欄編
    號(一)、(三)、(四)、(五)所示之加重竊盜犯行，均不另論毀損罪；
    其所為事實欄編號(五)所示之加重竊盜犯行，則不另論侵入住
    宅罪，併予敘明。
  (三)被告先後2次普通竊盜及4次加重竊盜犯行，時間緊接，方法
    相同，觸犯構成要件相同之罪名，顯係基於概括犯意反覆為
    之，應依連續犯之規定，審酌被告之手段、所得財物、所生
    危害等情節，擇其情節最重之如事實(五)所示攜帶兇器毀壞門
    扇於夜間侵入住宅竊盜既遂犯行，論以連續攜帶兇器毀壞門
    扇於夜間侵入住宅竊盜一罪，並依法加重其刑。另檢察官雖
    僅就被告於事實欄編號(二)、(四)所示之竊盜犯行提起公訴，然
    檢察官就犯罪事實一部起訴者，其效力及於全部，本件被告
    於事實欄編號(一)、(三)、(五)、(六)所示之竊盜犯行，與前揭論罪
    科刑之事實欄編號(二)、(四)所示之竊盜犯行部分，具有連續犯
    之裁判上一罪關係，業如前述，且經檢察官移送併辦（94
    年度偵字第1230、2145、2888號），本院自應就屬於裁判上
    一罪之事實欄編號(一)、(三)、(五)、(六)所示之竊盜犯行部分一併
    加以審理，附此敘明。
  (四)爰審酌被告於93年4月29日，甫因竊盜案件，被法院判處拘
    役50日確定，竟於前開案件判刑後，不到1個月內之93年5月
    9日起，再度犯下本案6件竊盜犯行，顯不知悔改，惡性重大
    ；並參酌被告四肢健全具完全謀生能力，不思正當努力工作
    營生，竟圖不勞而獲，隨意竊取他人財物，毫無他人所有物
    之概念；及其屢次侵入他人住宅竊盜，對他人財產權及隱私
    權之危害甚大、所竊得之財物價值、犯罪後坦承犯行、態度
    良好等一切情狀，量處有期徒刑一年八月。另被告係十八歲
    以上之竊盜犯，曾有竊盜前案紀錄，有卷附臺灣高等法院被
    告全國前案紀錄表可按，猶不知悔改，其自93年5月9日至93
    年12月28日止，區區6月餘期間，即連續犯下上開2次普通竊
    盜犯行及4次侵入他人住宅竊盜犯行，顯見其有竊盜之習慣
    ，實有宣告強制工作以滌除、矯治其惡習之必要，爰依竊盜
    犯贓物犯保安處分條例第3條第1項第1款、第4條及第5條第1
    項規定宣告其於刑之執行前，令入勞動場所強制工作3年。
  (五)扣案之機車鑰匙3支及未扣案之螺絲起子1支，均係被告所有
    供其犯罪所用之物，業據其供明在卷，應依法宣告沒收。至
    被告用以犯罪之鐵撬1支，無證據證明係被告所有；扣案之
    老虎鉗1支，則係被告於94年1月8日毀損丙○○住宅鐵門所
    用之物，與本案6件竊盜犯行無關，均不得為沒收之宣告，
    附此敘明。
據上論斷，應依刑事訴訟法第273條之1第1項、第299條第1項前
段，刑法第56條、第321條第1項第1款、第2款、第3款、第38條
第1項第2款，竊盜犯贓物犯保安處分條例第3條第1項第1款、第4
條、第5條第1項前段之規定，判決如主文。
本案經檢察官庚○○到庭執行職務。
中　　華　　民　　國　　94　　年　　4 　　月　　6 　　日
　　　　　　　　　刑事第一庭    法　官　林欣玲
以上正本證明與原本無異。
如不服本判決，應於判決送達後10日內，向本院提出上訴狀。
                                書記官  黃傳鈞
中　　華　　民　　國　　94　　年　　4 　　月　　7 　　日
附錄本案論罪科刑法條全文：
中華民國刑法第320條
  意圖為自己或第3人不法之所有，而竊取他人之動產者，為竊
  盜罪，處五年以下有期徒刑、拘役或五百元以下罰金。
  意圖為自己或第3人不法之利益，而竊佔他人之不動產者，依
  前項之規定處斷。
  前二項之未遂犯罰之。
中華民國刑法第321條
  犯竊盜罪而有左列情形之一者，處六月以上、五年以下有期徒
  刑：
  一  於夜間侵入住宅或有人居住之建築物、船艦或隱匿其內而
      犯之者。
  二  毀越門扇、牆垣或其他安全設備而犯之者。
  三  攜帶兇器而犯之者。
  四  結夥三人以上而犯之者。
  五  乘火災、水災或其他災害之際而犯之者。
  六  在車站或埠頭而犯之者。
  前項之未遂犯罰之。
